臺灣臺南地方法院刑事判決
110年度易緝字第33號
公  訴  人  臺灣臺南地方檢察署檢察官
被      告  陳天利



上列被告因業務侵占案件，經檢察官提起公訴（109年度偵緝字
第620號），被告於準備程序中自白犯罪，本院裁定改依簡式審
判程序，判決如下：
    主  文
陳天利犯業務侵占罪，處有期徒刑陸月，如易科罰金，以新臺幣
壹仟元折算臺日。未扣案之犯罪所得新臺幣柒萬參仟柒佰陸拾元
沒收，於全部或一部不能沒收或不宜執行沒收時，追徵其價額。
    事實及理由
一、犯罪事實、證據及所犯法條，與檢察官起訴書記載相同，引
    用之(如附件)。
二、爰審酌被告正值青壯，不思以正途取財，竟因積欠賭債，即
    將所保管之費用挪供己用，造成告訴人多達新臺幣21萬餘元
    之損失，實有不該，惟被告犯後尚知坦認犯行之態度，已賠
    償告訴人部分之損失，兼衡被告之教育程度為高中畢業，現
    無業之經濟狀況等一切情狀，量處如主文所示之刑，並諭知
    易科罰金之折算標準。
三、沒收 
    被告全部侵占21萬3550元，於107年7月23日前已歸還9萬680
    0元，有被告書立之侵占管理費明細表一紙在卷可稽，另告
    訴人自107年9月份起，逐月扣抵被告之薪資，迄至同年12月
    底，共扣抵4萬2990元，有告訴人提出之明細表一紙在卷為
    憑，此部分共13萬9790元，倘再宣告沒收，恐有過苛，爰依
    刑法第38條之2第2項，不為沒收及追徵之宣告。其餘不法所
    得7萬3760元，尚未扣案，復未合法發還告訴人，爰依刑法
    第38條之第1項、第4項，宣告沒收及追徵。    
據上論斷，應依刑事訴訟法第299條第1項前段、第273條之第1項
，刑法第336條第2項、第41條第1項前段、第38條之1第1項、第3
項，刑法施行法第1條之1，判決如主文。
本案經檢察官盧駿道提起公訴，檢察官陳于文到庭執行職務。
中　　華　　民　　國　　110 　年　　12　　月　　6 　　日
　　　　　　　　　刑事第三庭    法　官　包梅真
以上正本證明與原本無異。
如不服本判決應於收受本判決後20日內向本院提出上訴書狀，並
應敘述具體理由。其未敘述上訴理由者，應於上訴期間屆滿後20
日內向本院補提理由書狀（均須按他造當事人之人數附繕本）「
切勿逕送上級法院」。 
　　　　　　　　　　　　　　　  書記官　薛雯庭
中　　華　　民　　國　　110 　年　　12　　月　　6 　　日
附錄法條：
中華民國刑法第336條
對於公務上或因公益所持有之物，犯前條第 1 項之罪者，處 1
年以上 7 年以下有期徒刑，得併科 15 萬元以下罰金。
對於業務上所持有之物，犯前條第 1 項之罪者，處 6 月以上 5
年以下有期徒刑，得併科 9 萬元以下罰金。
前二項之未遂犯罰之。
附件：
臺灣臺南地方檢察署檢察官起訴書
                                    109年度偵緝字第620號
　　被　　　告　陳天利　男　65歲（民國00年0月00日生）
　　　　　　　　　　　　住臺南市○區○○里○○路0段00巷0
　　　　　　　　　　　　　0號
　　　　　　　　　　　　國民身分證統一編號：Z000000000號
上列被告因侵占案件，已經偵查終結，認應提起公訴，茲將犯罪
事實及證據並所犯法條分敘如下：
　　　　犯罪事實
一、陳天利於民國103年6月24日，向景美公寓大廈管理維護有限
    公司（址設台南市○○區○○路000號，下稱景美公司），應徵
    擔任保全人員，嗣陳天利即受景美公司指派擔任台南市永康
    區復華三街「凡爾賽宮大樓」之保全人員，負責該社區保全
    及收取住戶繳納之管理維護費等款項等業務，為從事業務之
    人。詎陳天利竟意圖為自己不法之所有，基於業務侵占之犯
    意，自106年某月起至107年7月間，利用職務上之機會，向
    住戶收取管理費用後，而以變易持有為所有之意思，將收得
    共計新台幣（以下同）21萬3,550元之款項，逕自挪用償還
    其所積欠之賭博債務，而接續予以侵占入己。
二、案經景美公司告訴偵辦。
　　　　證據並所犯法條
一、訊據被告陳天利對於上開業務侵占之犯罪事實坦承不諱，核
    與證人即告訴人景美公司代表人黃璧鴻於警詢中之證述情節
    大致相符，復有景美公司工作申請表、保證書、約定書、試
    用切結書、被告立據之侵占管理費明細表等資料在卷可稽，
    堪認被告上開任意性自白確與事實相符，應可採信。是本件
    事證已臻明確，被告犯嫌洵堪認定。
二、核被告陳天利所為，係犯刑法第336條第2項之業務侵占罪嫌
    。被告所涉侵占犯行係於密切接連之時間、地點實施，各行
    為間之獨立 性薄弱，且主觀上應係基於單一業務侵占犯意
    ，各舉動難以強行分開，應視為數個舉動接續施行，包括於
    一行為加以評價，請論以接續犯之一罪。
三、至被告於上揭期間內所侵占之21萬3,550元，屬被告本案犯
    行之犯罪所得，被告業已返還9萬6,800元，惟因其餘侵占款
    項並未扣案，亦未償還告訴人，且與被告本身所有之金錢混
    同而不能識別，請依刑法第38條之1第1項前段、第3項，宣
    告沒收之，如全部或一部不能沒收或不宜執行沒收時，追徵
    其價額。
四、依刑事訴訟法第251條第1項提起公訴。
　　此　致
臺灣臺南地方法院
中　　華　　民　　國　 109　　年　　7 　　月　　15　　日
　　　　　　　　　　　　　　　檢察官　 盧 駿 道
本件證明與原本無異
中　　華　　民　　國　　109 　年　　7 　　月　　22　　日
                              書記官   謝 秀 惠
附錄法條
中華民國刑法第336條
對於公務上或因公益所持有之物，犯前條第 1 項之罪者，處 1
年以上 7 年以下有期徒刑，得併科 15 萬元以下罰金。
對於業務上所持有之物，犯前條第 1 項之罪者，處 6 月以上 5
年以下有期徒刑，得併科 9 萬元以下罰金。
前二項之未遂犯罰之。